# 应交税金 - 应交所得税长期挂账

提问人：二蛋子 233 时间：2021-01-22 17:33:10
各位老师晚上好~新人前来请教
背景：某集团下属子公司，长期亏损，但账面应交税费-应交所得税长期挂账，至少三年以上，金额 5 万左右，往年的的税务局纳税证明均证明欠税0 元，以前年度审计均未对此做分析和调整，请问应交税费-应交所得税长期挂账的原因是什么呢？这种和企业沟通后直接这样处理可以吗？
借：应交税费-所得税
贷：所得税费用
还是延续往年的风格不动，但建议企业核实后自行处理？谢谢各位老师！

回答人：chenyiwei
建议核实长期挂账的原因，考虑是否构成前期差错，如是则及时予以更正。对确实无需缴纳的税款及时转销处理。